---
title: "Faça uma pergunta de pesquisa"
date: ' `r icon::fa("user-circle")` [**Prof. Steven Dutt Ross**](https://steven.metodosquantitativos.com/) <br> `r icon::fa("chalkboard-teacher")` [**Atividades**](https://atividades.metodosquantitativos.com/) <br> `r icon::fa("user-graduate")` [**Aulas**](https://aulas.metodosquantitativos.com/) <br> `r icon::fa("book-reader")` [**Livro**](https://livro.metodosquantitativos.com/docs/) <br>' 
categories: ["questionamento","pergunta","pesquisa","UNIRIO"]
tags: ["questionamento","pergunta","pesquisa","UNIRIO"]
output:
  xaringan::moon_reader:
    lib_dir: libs
    css: xaringan-themer.css
    nature:
      highlightStyle: github
      highlightLines: true
      ratio: "16:9"
      countIncrementalSlides: false
---

```{r setup, include=FALSE}
options(htmltools.dir.version = FALSE)
library(fontawesome)
```


```{css, echo=FALSE}
@import url('https://fonts.googleapis.com/css?family=Chilanka&display=swap');
@import url('https://fonts.googleapis.com/css2?family=Gloria+Hallelujah&display=swap');

.myfont {
  color: #fff;
  font-family: 'Gloria Hallelujah', cursive;
  font-size: 80px;
}

.preto {
  color: black;
  font-size: 30px;
}

```


```{r xaringan-themer, include=FALSE, warning=FALSE}
library(xaringanthemer)
style_duo_accent(
  primary_color = "#1381B0",
  secondary_color = "#FF961C",
  inverse_header_color = "#FFFFFF",
  title_slide_background_color ="#fff")
```


```{r meta, eval=FALSE, echo=FALSE,message=FALSE,warning=FALSE}
library(metathis)
meta() %>%
  meta_general(
  description = "Faça uma pergunta de pesquisa.") %>%
  meta_description("Questão de pesquisa.")
# class: center, middle
 
```

# Ao utilizar um métodos quantitativos, queremos criar um modelo preditivo **para responder a uma pergunta**.

## Quais perguntas poderíamos formular nas bases de dados   
### *Titanic*, 
### *Carros* e 
### *Questionário Estresse*?

<br>
<br>

---

## Por exemplo, na base de dados Titanic, podemos desenvolver um modelo para classificar um indivíduo em dois grupos. Se ele sobreviveu (ou não) à catástrofe do navio Titanic com base nas características individuais e da viagem. Esse modelo deverá ser capaz de prever se um passageiro sobreviveu ao Titanic a partir de informações sobre esse passageiro.

## Essa é uma pergunta de classificação, pois estamos fazendo a predição acerca da sobrevivência: um passageiro sobreviveu ou morreu. 

---


## Na base de dados *CARROS*, podemos desenvolver um modelo para entender a variável: *preço do carro*. 

## Podemos utilizar um modelo para tentar explicar o preço do carro em função das suas características.  

## Por exemplo, o tipo de combustível do carro (álcool/gasolina) tem impacto no preço do carro? Qual a magnitude da influencia da variável HP (horse-power) no preço do carro?

---

## Na base de dados  *Questionário Estresse* poderiamos perguntar: 

## Qual o impacto das horas de estudo no estresse do aluno(a)?   
## Uma hora a mais de estudo aumenta em quanto o nível de estresse?

---
class: middle, bottom

Referência    
Harrison, Matt *Machine Learning – Guia de Referência Rápida: Trabalhando com Dados Estruturados em Python*. oreilly/novatec.
