---
title: "Gráficos Básicos"
date: ' `r icon::fa("user-circle")` [**Prof. Steven Dutt Ross**](https://steven.metodosquantitativos.com/) <br><br> `r icon::fa("chalkboard-teacher")` [**Atividades**](https://atividades.metodosquantitativos.com/) <br> `r icon::fa("user-graduate")` [**Aulas**](https://aulas.metodosquantitativos.com/) <br> `r icon::fa("book-reader")` [**Livro**](https://livro.metodosquantitativos.com/docs/) <br>' 
categories: ["graficos","UNIRIO"]
tags: ["graficos","UNIRIO"]
output:
  xaringan::moon_reader:
    lib_dir: libs
    css: ["css/mmp.css","xaringan-themer.css"]
    nature:
      highlightStyle: github
      highlightLines: true
      ratio: "16:9"
      countIncrementalSlides: false
---
layout: true
  
<div class="my-footer"><span>

<a href="https://steven.metodosquantitativos.com/">Steven Ross</a> 

</span></div>

---

```{r setup, include=FALSE}
options(htmltools.dir.version = FALSE)
knitr::opts_chunk$set(echo = TRUE,
            warning = FALSE,message = FALSE,
            fig.align = "center",out.width = "40%")
library(fontawesome)
```

```{css, echo=FALSE}
@import url('https://fonts.googleapis.com/css?family=Chilanka&display=swap');
@import url('https://fonts.googleapis.com/css2?family=Gloria+Hallelujah&display=swap');

.myfont {
  color: #fff;
  font-family: 'Gloria Hallelujah', cursive;
  font-size: 80px;
}

.preto {
  color: black;
  font-size: 30px;
}

```


```{r xaringan-themer, include=FALSE, warning=FALSE}
library(xaringanthemer)
style_duo_accent(
  primary_color = "#1381B0",
  secondary_color = "#FF961C",
  inverse_header_color = "#FFFFFF",
  title_slide_background_color ="#fff")
```

```{r xaringan-panelset, echo=FALSE}
xaringanExtra::use_panelset()
```


# Criação do Banco de dados

```{r}
## Simulate some data
## 3 Factor Variables
Quali1 = as.factor(rep(c("level1", "level2"), 25))
Quali2 = as.factor(rep(c("levelA", "levelB", "levelC"), 17)[-51])
Quali3 = as.factor(rep(c("levelI", "levelII", "levelIII", "levelIV"), 13)[-c(51:52)])

## 4 Numeric Vars
set.seed(123)
Quanti1 = round(rnorm(n = 50, mean = 1000, sd = 50), digits = 2)  ## Normal distribution
Quanti2 = round(runif(n = 50, min = 500, max = 1500), digits = 2)  ## Uniform distribution
Quanti3 = round(rexp(n = 50, rate = 0.001))  ## Exponential distribution
Quanti4 = 2001:2050

simData = data.frame(Quali1,Quali2,Quali3, Quanti1, Quanti2, Quanti3, Quanti4)
```

---

.panelset[
.panel[.panel-name[Gráfico]

### Duas variáveis: Quantitativas

```{r, echo=FALSE,out.width = "40%"}
dv1 = density(simData$Quanti1)
dv2 = density(simData$Quanti2)
plot(range(dv1$x, dv2$x), range(dv1$y, dv2$y), type = "n", xlab = "Quanti 1(vermelho) and Quanti 2 (azul)", 
    ylab = "Density")
lines(dv1, col = "red")
lines(dv2, col = "blue")
```

]

.panel[.panel-name[Código]

### Duas variáveis: Quantitativas

```{r, eval=FALSE}
## Gráfico de densidade
dv1 = density(simData$Quanti1)
dv2 = density(simData$Quanti2)
plot(range(dv1$x, dv2$x), range(dv1$y, dv2$y), type = "n", 
     xlab = "Quanti 1(vermelho) and Quanti 2 (azul)", 
    ylab = "Density")
lines(dv1, col = "red")
lines(dv2, col = "blue")
```
]
]


---

.panelset[
.panel[.panel-name[Gráfico]

### Duas variáveis: Categóricas

```{r, echo=FALSE}
## Mosaic plot
COR<-c("#EFF3FF", "#C6DBEF", "#9ECAE1",
"#6BAED6", "#3182BD", "#08519C")
plot(table(simData$Quali2, simData$Quali3),col=COR)
```

]

.panel[.panel-name[Código]

### Duas variáveis: Categóricas

```{r, eval=FALSE}
## Mosaic plot
plot(table(simData$Quali2, simData$Quali3))


## Cores
COR<-c("#EFF3FF", "#C6DBEF", "#9ECAE1",
"#6BAED6", "#3182BD", "#08519C")
plot(table(simData$Quali2, simData$Quali3),col=COR)
```
]
]


---

.panelset[
.panel[.panel-name[Gráfico]

### Duas variáveis: Categóricas

```{r, echo=FALSE}

## barplots
tabela = table(simData$Quali2, simData$Quali3)  ## get the cross tab
COR<-c("#DEEBF7", "#9ECAE1", "#3182BD")
barplot(tabela, beside = TRUE, legend = levels(unique(simData$Quali2)),col=COR)  ## plot 
```

]

.panel[.panel-name[Código]

### Duas variáveis: Categóricas

```{r, eval=FALSE}
## barplots
tabela = table(simData$Quali2, simData$Quali3)  ## get the cross tab
COR<-c("#DEEBF7", "#9ECAE1", "#3182BD")
barplot(tabela, beside = TRUE, legend = levels(unique(simData$Quali2)),col=COR)  ## plot 
```
]
]

---

.panelset[
.panel[.panel-name[Gráfico]

### Duas variáveis: Categóricas

```{r, echo=FALSE}
barplot(tabela, legend = levels(unique(simData$Quali2)),col=COR)  ## stacked

```

]

.panel[.panel-name[Código]

### Duas variáveis: Categóricas

```{r, eval=FALSE}
barplot(tabela, legend = levels(unique(simData$Quali2)),col=COR)  ## stacked

```
]
]

---

.panelset[
.panel[.panel-name[Gráfico]

### Duas variáveis: Categóricas

```{r, echo=FALSE}
barplot(prop.table(tabela, 2) * 100, legend = levels(unique(simData$Quali2)),col=COR)  ## stacked 100%
```

]

.panel[.panel-name[Código]

### Duas variáveis: Categóricas

```{r, eval=FALSE}
barplot(prop.table(tabela, 2) * 100, legend = levels(unique(simData$Quali2)))  ## stacked 100%
```
]
]

---

.panelset[
.panel[.panel-name[Gráfico]

### Duas variáveis: Uma categórica e uma quantitativa

```{r, echo=FALSE}
boxplot(simData$Quanti2,simData$Quali2,col="red")
```

]

.panel[.panel-name[Código]

### Duas variáveis: Uma categórica e uma quantitativa

```{r, eval=FALSE}
boxplot(simData$Quanti2,simData$Quali2,col="red")
```
]
]

---

.panelset[
.panel[.panel-name[Gráfico]

### Duas variáveis: Uma categórica e uma quantitativa

```{r, echo=FALSE}
## Mean of one numeric var over levels of one factor var
meanagg = aggregate(simData$Quanti1, list(simData$Quali3), mean)

dotchart(meanagg$x, labels = meanagg$Group.1,col=c('blue','red'),pch=19,, cex=2)

```

]

.panel[.panel-name[Código]

### Duas variáveis: Uma categórica e uma quantitativa

```{r, eval=FALSE}
## Mean of one numeric var over levels of one factor var
meanagg = aggregate(simData$Quanti1, list(simData$Quali3), mean)

dotchart(meanagg$x, labels = meanagg$Group.1,col=c('blue','red'))

```
]
]

---

.panelset[
.panel[.panel-name[Gráfico]

### Três variáveis: Categóricas

```{r, echo=FALSE}
#filtro
simData_subset1<-simData[simData$Quali1=="level1",]
simData_subset2<-simData[simData$Quali1=="level2",]

# tabela
tabela1 = table(simData_subset1$Quali2,simData_subset1$Quali3)
tabela2 = table(simData_subset2$Quali2,simData_subset2$Quali3)

#grafico
par(mfrow = c(1, 2))
barplot(tabela1, beside = TRUE, main = "Quali1=level1",col=COR)
barplot(tabela2, beside = TRUE, main = "Quali1=level2", legend = levels(unique(simData$Quali2)),col=COR)

```

]

.panel[.panel-name[Código]

### Três variáveis: Categóricas

```{r, eval=FALSE}
#filtro
simData_subset1<-simData[simData$Quali1=="level1",]
simData_subset2<-simData[simData$Quali1=="level2",]

# tabela
tabela1 = table(simData_subset1$Quali2,simData_subset1$Quali3)
tabela2 = table(simData_subset2$Quali2,simData_subset2$Quali3)

#grafico
par(mfrow = c(1, 2))
barplot(tabela1, beside = TRUE, main = "Quali1=level1",col=COR)
barplot(tabela2, beside = TRUE, main = "Quali1=level2", legend = levels(unique(simData$Quali2)),col=COR)
par(mfrow = c(1, 1))
```
]
]

---


.panelset[
.panel[.panel-name[Gráfico]

### Três variáveis: Duas categóricas e uma quantitativa

```{r, echo=FALSE}
## boxplot of NumVar1 over an interaction of 6 levels of the combination of ## FacVar1 and FacVar2
COR<-c("#D53E4F", "#FC8D59", "#FEE08B",
"#E6F598", "#99D594", "#3288BD")
boxplot(Quanti1 ~ interaction(Quali1, Quali2), data = simData,col=COR)
```

]

.panel[.panel-name[Código]

### Três variáveis: Duas categóricas e uma quantitativa

```{r, eval=FALSE}
## boxplot of NumVar1 over an interaction of 6 levels of the combination of ## FacVar1 and FacVar2
COR<-c("#D53E4F", "#FC8D59", "#FEE08B",
"#E6F598", "#99D594", "#3288BD")
boxplot(Quanti1 ~ interaction(Quali1, Quali2), data = simData,col=COR)
```
]
]

---


.panelset[
.panel[.panel-name[Gráfico]

### Três variáveis: Duas categóricas e uma quantitativa

```{r, echo=FALSE}
## Mean of 1 Numeric over levels of two factor vars
meanaggg = aggregate(simData$Quanti1, list(simData$Quali1, simData$Quali2), 
    mean)
meanaggg = meanaggg[order(meanaggg$Group.1), ]
meanaggg$color[meanaggg$Group.2 == "levelA"] = "red"
meanaggg$color[meanaggg$Group.2 == "levelB"] = "blue"
meanaggg$color[meanaggg$Group.2 == "levelC"] = "darkgreen"

dotchart(meanaggg$x, labels = meanaggg$Group.2, groups = meanaggg$Group.1, color = meanaggg$color,pch=19, cex=2)  ## dotchart
```

]

.panel[.panel-name[Código]

### Três variáveis: Duas categóricas e uma quantitativa

```{r, eval=FALSE}
## Mean of 1 Numeric over levels of two factor vars
meanaggg = aggregate(simData$Quanti1, list(simData$Quali1, simData$Quali2), 
    mean)
meanaggg = meanaggg[order(meanaggg$Group.1), ]
meanaggg$color[meanaggg$Group.2 == "levelA"] = "red"
meanaggg$color[meanaggg$Group.2 == "levelB"] = "blue"
meanaggg$color[meanaggg$Group.2 == "levelC"] = "darkgreen"

dotchart(meanaggg$x, labels = meanaggg$Group.2, groups = meanaggg$Group.1, color = meanaggg$color)  ## dotchart
```
]
]

---


.panelset[
.panel[.panel-name[Gráfico]

### Três variáveis: Duas quantitativas e uma categórica

```{r, echo=FALSE}
plot(simData$Quanti1, simData$Quanti2, col = simData$Quali1)
legend("topright", levels(simData$Quali1), fill = simData$Quali1)

```

]

.panel[.panel-name[Código]

### Três variáveis: Duas quantitativas e uma categórica

```{r, eval=FALSE}
plot(simData$Quanti1, simData$Quanti2, col = simData$Quali1)
legend("topright", levels(simData$Quali1), fill = simData$Quali1)

```
]
]

---


.panelset[
.panel[.panel-name[Gráfico]

### Três variáveis: quantitativas

```{r, echo=FALSE}
## Bubble plot - scatter plot of NumVar1 and NumVar2 with individual
radius <- sqrt(simData$Quanti3/pi)
symbols(simData$Quanti1, simData$Quanti2, circles = radius, inches = 0.25, fg = "white", 
    bg = "red", main = "Tamanho representa a quanti3")

```

]

.panel[.panel-name[Código]

### Três variáveis: quantitativas

```{r, eval=FALSE}
## Bubble plot - scatter plot of NumVar1 and NumVar2 with individual
radius <- sqrt(simData$Quanti3/pi)
symbols(simData$Quanti1, simData$Quanti2, circles = radius, inches = 0.25, fg = "white", 
    bg = "red", main = "Tamanho representa a quanti3")

```
]
]

---

# Referências

https://bl.ocks.org/patilv/raw/7360425/   
http://www.harding.edu/fmccown/r/    http://www.statmethods.net/   

































